臺灣臺中地方法院民事裁定　　　　　　100年度事聲字第107號
聲明人即債權人　　豐(台灣)商業銀行股份有限公司
法定代理人　李鐘培
聲明人即債權人　 大眾商業銀行股份有限公司
法定代理人　陳建平
上列聲明人即債權人等因債務人楊雅莉更生執行事件，對本院司
法事務官於中華民國100年10月11日所為依職權認可更生方案之
處分，聲明異議，本院裁定如下：
    主      文
異議聲明均駁回。
程序費用由聲明人即債權人等負擔。
    理      由
一、聲明人即債權人豐(台灣)商業銀行股份有限公司聲明異議
    意旨略以：債務人年僅35歲，離法定退休年齡尚有30年，如
    僅以8年為期還部分款項，餘款免還，則無異鼓勵有工作能
    力還款者不思努力工作還款，而藉由更生減免債務，有違誠
    信；而債務人月收入是否穩定亦有虞慮；且債務人名下有商
    業保單，應解除保單契約償債，否則顯失公平正義；又其清
    償成數過低，更生方案難謂公允，顯屬不妥，爰聲明異議等
    語。
二、聲明人即債權人大眾商業銀行股份有限公司聲明異議意旨略
    以：債務人95年協商時任職金品食業公司，月領薪資為新臺
    幣(下同)17,000元，尚能按月繳款24,745元達6期之久，且
    債務人正值狀年，應可分180期零利率清償全部債款，依所
    提更生方案聲明人即債權人等所受清償金額過低，該方案未
    兼顧債權人之利益，應非公允，顯屬不妥，爰聲明異議等語
    。
三、本院司法事務官則以：「一、按債務人有薪資、執行業務所
    得或其他固定收入，法院認更生方案之條件公允者，得不經
    債權人會議可決，逕依債務人之聲請或依職權以裁定認可更
    生方案；法院為認可之裁定時，因更生方案履行之必要，對
    於債務人在未依更生條件全部履行完畢前之生活程度，得為
    相當之限制，消費者債務清理條例第64條第1項、第62條第2
    項分別定有明文。二、查本件聲請人即債務人楊雅莉聲請更
    生，前經本院以100年度消債更字第80號民事裁定開始更生
    程序在案，而其所提如附件一所示之更生方案雖於民國100
    年9月8日未獲債權人會議可決，惟觀諸債務人每月薪資為新
    台幣（下同）17,000元，此有卷附債務人所提薪資證明為證
    ，以每月7,409元清償債務，並據卷附債務人所提100年10月
    5日民事陳報狀記載：更生還款期間，家人同意資助債務人
    部分生活費用或由債務人遷回父母家居住，以便債務人可履
    行每月清償7,409元之清償方案等語，應足認其有履行更生
    方案之誠意，該更生方案條件核屬公允、適當。又債務人聲
    請更生時名下財產有保單價值約為25,686元與14,552元，而
    其所提更生方案清償之總金額711,264元，已逾其名下財產
    之價值，及聲請更生前二年間可處分所得扣除自己及依法應
    受其扶養者所必要生活費用之數額-50,554元，此分別有債
    務人所提財產清單、財政部臺灣省中區國稅局財產歸屬資料
    清單、生活必要支出清單及保險人南山人壽保險股份有限公
    司提出之100年8月3日函、中國人壽保險股份有限公司提出
    之100年8月19日函在卷可參，亦無同條例第63條、第64條第
    2項規定其他不認可之消極事由存在，故不經債權人會議可
    決，予以認可該更生方案，另並依上開規定，就債務人在未
    依更生條件全部履行完畢前之生活程度，裁定為相當之限制
    ，爰裁定如主文」。
四、經查：本件聲明人即債權人豐(台灣)商業銀行股份有限公
    司、大眾商業銀行股份有限公司等所提異議，其中95協商還
    款部分，該債務人於95協商時任職保誠人壽保險公司，協商
    成立繳款20期，每期為24,745元至中華民國(下同)97年1月
    因收入減才而毀諾，98年10月間債務人始任職金品食業公司
    ，每月收入17,000元，迄今收入相同，並無不穩定情形，亦
    無低收入時仍能負擔高應付款情形，更非清償5期而是清償
    達20期之久；次查：該債務人之保單價值其中南山人壽保險
    部分估約25,686元、中國人壽保險部分估約14,982元，而保
    單是否應予處分乃清算程序應處理事項，非更生程序所應審
    酌；末查：該債務人在95協商時先後己繳納494,000元，加
    計更生方案清償總額711,264元，合計清償達1,206,164元，
    占95協商金額(1,979,571元)之60.93%、債權表金額(2,504,
    041元)之48.17%，債務人每月收入僅17,000元，每月還款數
    額達7,409元，顯己盡其全力清償，不能以該債務人之年紀
    來衡量其應清償之金額，否則即不符消費者債務清理條例之
    及早讓債務人重新更生之立法意旨，而本件另九位債權人其
    債權總額高於本件聲明人即債權人，但並不反對此職權認可
    更生案，自屬認為該更生方案尚為公允，本件聲明人即債權
    人等未具體指出司法事務官對職權認可有何不當處，自不可
    採，本件原司法事務官之處分並無不當，異議為無理由，應
    予駁回。
五、依民事訴訟法第95條、第78條、85條第1項，裁定如主文。
中    華    民    國   100    年    11    月    1     日
                  臺灣臺中地方法院民事庭
                          法      官  林新竑
上為正本係照原本作成
如對本裁定抗告須於裁定送達後10日內向本院提出抗告狀。
中    華    民    國   100    年    11    月    1     日
                          法院書記官